臺灣臺北地方法院刑事簡易判決　　　　 100年度簡字第1853號
聲　請　人　臺灣臺北地方法院檢察署檢察官
被　　　告　蘇學豊
　　　　　　王傑生
　　　　　　鄭佾妘
　　　　　　周鍾鏞
　　　　　　紀國立
　　　　　　蘇天文
　　　　　　王美榛
　　　　　　陳憲彰
上列被告因賭博案件，經檢察官聲請以簡易判決處刑（100年度
偵字第5263號），本院判決如下：
    主  文
蘇學豊共同意圖營利，聚眾賭博，處有期徒刑肆月，如易科罰金
，以新臺幣壹仟元折算壹日。緩刑貳年。
王傑生共同意圖營利，聚眾賭博，處有期徒刑貳月，如易科罰金
，以新臺幣壹仟元折算壹日。緩刑貳年。
鄭佾妘、周鍾鏞在公眾得出入之場所賭博財物，各處罰金新臺幣
仟元，如易服勞役，均以新臺幣壹仟元折算壹日。
紀國立在公眾得出入之場所賭博財物，處罰金新臺幣貳仟元，如
易服勞役，以新臺幣壹仟元折算壹日。
王美榛在公眾得出入之場所賭博財物，處罰金新臺幣壹仟元，如
易服勞役，以新臺幣壹仟元折算壹日。
蘇天文、陳憲彰在公眾得出入之場所賭博財物，各處罰金新臺幣
仟元，如易服勞役，均以新臺幣壹仟元折算壹日。均緩刑貳年
。
    事  實
一、蘇學豊、王傑生基於意圖營利供給賭博場所、聚眾賭博及與
    不特定賭客對賭之單一犯意聯絡，自民國98年12月間起，由
    蘇學豊提供其所承租位於臺北市○○區○○街1段27號6樓之
    場地作為公眾得出入之賭博場所，由王傑生提供其個人開立
    之第一商業銀行營業部帳號00000000000號帳戶（下稱第一
    商業銀行營業部帳戶）作為匯入賭客賭資及匯出賭金之用，
    而共同以臺灣證券交易所發行之發行量加權股價指數期貨（
    下稱臺股期貨指數）之漲跌為計算標的，與欲參與賭博之不
    特定人（下稱賭客）對賭財物，蘇學豊並以月薪新臺幣（下
    同）26,000元僱用與渠等具有犯意聯絡之真實年籍、姓名均
    不詳，綽號「小余」、「胖胖」、「亞丹」之成年女子（以
    下逕稱「小余」、「胖胖」、「亞丹」）在上開賭博場所內
    擔任營業員，利用裝設在上址之（02）00000000室內電話門
    號對外招攬不特定賭客，且負責接聽包括鄭佾妘、周鍾鏞、
    紀國立、蘇天文、王美榛、陳憲彰在內之賭客來電下單，將
    各該賭客簽注之時間、口數等資料登記後輸入電腦，並將每
    日結算之統計結果送交蘇學豊過目，而共同與不特定簽賭者
    對賭金錢。渠等（即蘇學豊、王傑生、「小余」、「胖胖」
    、「亞丹」，下稱蘇學豊等人）賭博方式係：賭客撥打電話
    至上開地點下注，以「口」為單位，一口為指數一點計賭金
    200元，以買賣臺股期貨指數為名義，選擇「多單」（賭指
    數上漲）或「空單」（賭指數下跌）以及下注之口數（最多
    5口），惟實際上蘇學豊等人並未下單至期貨市場，而係以
    買空賣空之方式，未經由撮合而僅以當日臺股期貨指數漲跌
    點數多寡乘以口數倍率作為結算輸贏之依據，自行與客戶對
    賭，依客戶簽注買入時點之臺股期貨指數為基準指數，以賣
    出時或當日收盤之臺股期貨指數與基準指數相比較決定輸贏
    ，再將差距之點數乘以每點200元及下注口數作為輸贏之金
    額，並以前開王傑生之第一商業銀行營業部帳戶及世華商業
    銀行帳號0000000000號帳戶作為收取賭客賭資、手續費或支
    付賭客所贏賭金之用；亦即賭客若下單買「多」，而臺股期
    貨指數上漲，以200元乘以賭客下單時與賣出時之差額點數
    ，即為賭客每口所贏款項；反之，倘賭客購買之指數下跌，
    則為賭客每口所輸款項；另賭客下單買「空」，而所購買之
    指數下跌，以200元乘以下單時與賣出時之差額點數，即為
    賭客每口所贏款項；反之，倘所購買之指數上漲，則為賭客
    每口所輸款項。而每筆交易，賭客無論輸贏，均需繳納每口
    200元至400元不等之「手續費」（即抽頭金），共同以此方
    式聚眾在上開場所內賭博。
二、鄭佾妘、周鍾鏞、紀國立、蘇天文、王美榛、陳憲彰得知上
    開招攬資訊後，各基於在公眾得出入場所賭博財物之單一犯
    意，分別於如附表所示之時間，在如附表所示之地點，以電
    話撥打上開（02）00000000號門號下單，而以上開方式與蘇
    學豊等人對賭，並以如附表所示之帳戶作為匯出賭資、手續
    費及匯入贏取賭金之用。嗣為警循線查獲，始查悉上情。
三、案經新北市政府警察局板橋分局報請臺灣臺北地方法院檢察
    署檢察官偵查後聲請簡易判決處刑。
    理  由
一、上揭事實，業據被告蘇學豊、王傑生、鄭佾妘、周鍾鏞、紀
    國立、蘇天文、王美榛、陳憲彰坦承不諱（見本院卷第47背
    面頁至第48頁、第51背面頁），核與同案被告即證人蘇學豊
    於警詢、偵查中之證述（見臺灣臺北地方法院檢察署100年
    度偵字第5263號偵查卷宗〈下稱「偵卷」〉第5頁至第7頁、
    第234頁至第239頁）、同案被告即證人王傑生於警詢、偵查
    中時之證述（見偵卷第8頁至第9頁、第238頁至第239頁）、
    同案被告即證人鄭佾妘於警詢、偵查中之證述（見偵卷第10
    頁至第11頁、第251頁至第256頁）、同案被告即證人周鍾鏞
    於警詢、偵查中之證述（見偵卷第18頁至第20頁、第242頁
    至第246頁）、同案被告即證人紀國立於警詢、偵查中之證
    述（見偵卷第33頁至第34頁、第251頁至第256頁）、同案被
    告即證人蘇天文於警詢、偵查中之證述（見偵卷第44頁至第
    45頁、第242頁至第246頁）、同案被告即證人王美榛於警詢
    、偵查中之證述（見偵卷第52頁至第53頁、第251頁至第256
    頁）、同案被告即證人陳憲彰於警詢、偵查中之證述（見偵
    卷第69頁至第70頁、第242頁至第246頁）、證人闕秀育於警
    詢、偵查中之證述（見偵卷第76頁至第77頁、第290頁至第2
    93頁）、證人余果琪於警詢、偵查中之證述（見偵卷第88頁
    至第89頁、第288頁至第290頁、第293頁）、證人王銘輝於
    偵查中之證述（見偵卷第270頁至第271頁）、證人葉秋珠於
    偵查中之證述（見偵卷第269頁至第270頁）、證人吳玉虹於
    偵查中之證述（見偵卷第275頁至第278頁）、證人李依穎於
    偵查中之證述（見偵卷第277頁至第278頁）、證人吳俊彥於
    偵查中之證述（見偵卷第281頁至第282頁）大致相符，復有
    鄭佾妘之中國信託商業銀行客戶基本資料、印鑑卡、歷史交
    易查詢報表各1份（見偵卷第12頁至第17頁）、周鍾鏞之國
    泰世華商業銀行客戶基本資料查詢、印鑑卡、身分證及健保
    卡影本、存款（支、活）帳務類歷史資料交易明細、對帳單
    各1份（見偵卷第21頁至第32頁）、葉秋珠之第一商業銀行
    木柵分行99年1月份至100年1月份往來明細表、印鑑卡、身
    分證影本、開戶基本資料各1份（見偵卷第36頁至第43頁
    ）、蘇天文之彰化商業銀行個人戶顧客資料卡、身分證影本
    、存摺存款帳號資料及交易明細表各1份（見偵卷第46頁至
    第51頁）、王銘輝之國泰世華商業銀行客戶資料查詢、存款
    開戶申請書、印鑑簡卡、身分證影本、存款（支、活）帳務
    類歷史資料交易明細、對帳單各1份（見偵卷第55頁至第68
    頁）、陳憲彰之花蓮第一信用合作社開戶資料、身分證影本
    、印鑑卡、客戶往來明細資料各1份（見偵卷第71頁至第75
    頁）、房屋租賃契約書1份（見偵卷第90頁至第91頁）、吳
    玉虹之華南商業銀行客戶資料整合查詢、印鑑卡、身分證影
    本、存款往來明細表暨對帳單各1份（見偵卷第93頁至第99
    頁）、王傑生之第一商業銀行顧客資料查詢單、開戶申請書
    、身分證影本、財團法人金融聯合徵信中心徵信資料、戶籍
    謄本、開戶作業檢核表、存摺存款歷史交易明細表（見偵卷
    第102頁至第179頁）、搜索、扣押筆錄、自願受搜索同意書
    、無應扣押之物證明書各1份（見偵卷第180頁至第183頁）
    、現場照片共16張（見偵卷第186頁至第193頁）附卷可稽，
    足徵被告蘇學豊、王傑生、鄭佾妘、周鍾鏞、紀國立、蘇天
    文、王美榛、陳憲彰前開任意性自白均與事實相符，均堪予
    採信。本案事證明確，被告蘇學豊、王傑生、鄭佾妘、周鍾
    鏞、紀國立、蘇天文、王美榛、陳憲彰之犯行均堪以認定，
    均應依法論科。
二、論罪科刑：
  (一)按刑法第268條之圖利供給賭博場所罪，本不以賭博場所為
    公眾得出入者為要件，而所謂「賭博場所」，只要有一定之
    場所供人賭博財物即可，非謂須有可供人前往之一定空間場
    地始足當之。以現今科技之精進，電話、傳真、網路均可為
    傳達賭博之訊息，例如營利意圖而提供網址供人賭博財物者
    ，亦屬提供賭博場所之一種（最高法院94年度台非字第265
    號判決意旨參照）。再按住宅雖原非公眾得出入之場所，惟
    若長期供不特定之人出入賭博財物，即失純住宅之性質，與
    公眾得出入之場所無異（司法院77廳刑一字第1611號函；79
    廳刑一字第309號函。而本案之賭博場所，雖係被告蘇學豊
    之租屋處，然可供不特定多數人以電話簽賭「臺股期貨指數
    」之指數漲跌而與被告蘇學豊等人對賭，且被告蘇學豊等人
    均無實際下單從事期貨交易，僅依臺股期貨指數之漲跌決定
    輸贏，顯係以偶然之事實決定輸贏，自屬在不特定公眾得出
    入之場所所為之博倖行為。至於所謂「意圖營利」，其名稱
    、用語或有多種，而「抽頭」乃經營賭場者對於參與賭博者
    收取一定金額或其他財物以牟利，並不受其使用之名稱而影
    響，是縱使稱為「手續費」或其他用語，均仍不失其意圖營
    利之本質，是被告蘇學豊等人不論包括被告鄭佾妘、周鍾鏞
    、紀國立、蘇天文、王美榛、陳憲彰在內賭客之輸贏結果，
    均從每口交易中抽取手續費200元至400元不等之利益，顯均
    具有營利之意圖。是核被告蘇學豊、王傑生所為，均係犯刑
    法第266條第1項前段之賭博罪、同法第268條前段之意圖營
    利，供給賭博場罪及同條後段之意圖營利，聚眾賭博罪；被
    告鄭佾妘、周鍾鏞、紀國立、蘇天文、王美榛、陳憲彰，均
    係犯刑法第266條第1項前段之賭博罪。
  (二)另按以自己共同犯罪之意思，參與實施某犯罪構成要件以外
    之行為，或以自己共同犯罪之意思，事先同謀，而由其中一
    部分人實施該犯罪行為者，均為刑法上之共同正犯。換言之
    ，行為人如係以自己共同犯罪之意思參與犯罪，其所參與者
    縱非該犯罪構成要件之行為，仍無礙於共同正犯罪責之成立
    （最高法院92年度台上字第1799號判決意旨參照）。又按共
    同正犯之意思聯絡，不限於事前有所協議，其為行為當時基
    於相互之認識，以共同犯罪之意思參與者，亦無礙於共同正
    犯之成立（最高法院74年度台上字第681號判決意旨參照）
    。再按共同正犯，係共同實施犯罪行為之人，在共同意思範
    圍內，各自分擔犯罪行為之一部，相互利用他人之行為，以
    達其犯罪之目的，其成立不以全體均參與實施犯罪構成要件
    之行為為要件；參與犯罪構成要件之行為者，固為共同正犯
    ；以自己共同犯罪之意思，參與犯罪構成要件以外之行為，
    或以自己共同犯罪之意思，事前同謀，而由其中一部分人實
    行犯罪之行為者，亦均應認為共同正犯，使之對於全部行為
    所發生之結果，負其責任（最高法院92年度台上字第2824號
    判決意旨參照）。查如事實欄一所示之犯罪事實係由被告蘇
    學豊總籌操縱，由其出資且提供上開租借場所以聚眾賭博，
    並雇用「小余」、「胖胖」、「亞丹」負責接單、登錄客戶
    （賭客）下注之時間及指數、口數等，被告王傑生則提供其
    所開立之第一商業銀行營業部帳戶作為匯入賭客賭資及匯出
    賭金之用，而共同以前揭期貨指數與不特定賭客對賭方式犯
    罪，從而，渠等所為均已經參與犯罪構成要件，縱被告王傑
    生僅分擔一部行為，且未見過「小余」、「胖胖」、「亞丹
    」，然被告蘇學豊、王傑生、「小余」、「胖胖」、「亞丹
    」既係分工合作並相互利用他人之行為以達犯罪目的，則於
    提供賭博場所、聚眾賭博及與不特定賭客對賭各行為之合同
    意思範圍以內，即應對於全部所發生之結果，共同負責。從
    而，被告蘇學豊、王傑生與「小余」、「胖胖」、「亞丹」
    ，就上開犯行間既均有犯意聯絡及行為分擔，自均屬共同正
    犯，而均應就共同正犯間之全部行為所發生之結果，負共同
    責任。
  (三)被告鄭佾妘、周鍾鏞、紀國立、蘇天文、陳憲彰各於如附表
    所示之時間，各在如附表所示之地點，各別多次反覆以電話
    下單方式與被告蘇學豊等人賭博財物，均未曾間斷；被告蘇
    學豊、王傑生自98年12月起至100年2月15日為警查獲時止，
    於上址多次反覆持續提供賭博場所、聚眾賭博及與不特定賭
    客對賭以牟利，而未曾間斷，上揭犯罪形態，本質上乃具有
    反覆實施之特質，客觀上具有相當時間之緊密、連續性及可
    確定性，且依社會通念，該等行為本即具有預定數個同種類
    之行為反覆實行之性質，堪認屬法律上之集合犯，應各論以
    一罪。又被告蘇學豊、王傑生以一行為同時觸犯上開3罪，
    為想像競合犯，應依刑法第55條之規定，從一情節較重之意
    圖營利聚眾賭博罪處斷。
  (四)爰審酌被告蘇學豊、王傑生不思依循正軌賺取金錢，反因貪
    欲，共同招攬賭客以臺股期貨指數為標的下注賭博，助長僥
    倖心理；被告鄭佾妘、周鍾鏞、紀國立、蘇天文、王美榛、
    陳憲彰均於公眾得出入之場所賭博財物，敗壞社會風氣，所
    為均非可取。被告蘇學豊係上開意圖營利聚眾賭博、供給賭
    博場所之實際主導者，而被告王傑生則係擔任接受指示、支
    配之角色，參與犯罪程度尚淺，暨其等之品行、智識程度、
    生活狀況、犯罪後均坦承犯行之良好態度、參與賭博之時間
    長短等一切情狀，分別量處如主文所示之刑，被告鄭佾妘、
    周鍾鏞、紀國立、蘇天文、王美榛、陳憲彰，併均諭知易服
    勞役之折算標準；被告蘇學豊、王傑生併均諭知易科罰金之
    折算標準，以資懲儆。
三、末查，被告蘇天文、陳憲彰、蘇學豊（其雖於81年間，因詐
    欺案件，經法院判決判處有期徒刑10月，緩刑3年確定，惟
    因緩刑期滿而緩刑之宣告未經撤銷，其刑之宣告業已失其效
    力），均未曾受有期徒刑以上刑之宣告；被告王傑生雖曾於
    86年間，因故意犯違反建築法之罪，經本院以86年度易字第
    1810號判決判處有期徒刑6月，於86年12月17日易科罰金執
    行完畢，惟其於執行完畢後迄今未曾因故意犯罪受有期徒刑
    以上刑之宣告，有臺灣高等法院被告前案紀錄表在卷可稽，
    其4人均因思慮未周，而罹刑典，犯後均已坦承犯行，被告
    蘇天文、陳憲彰並各捐款3,000元；被告蘇學豊捐款30,000
    元、王傑生捐款10,000元與社會公益團體，以贖罪衍，有捐
    款收據4份存卷可佐，堪認均有悔意，另被告蘇學豊尚患有
    糖尿病合併末期腎衰竭，雙眼視力近盲之情，有三本診所
    100年3月30日診斷證明書1張附卷可稽（見偵字卷第284頁）
    ，本院斟酌前揭各點，認被告蘇天文、陳憲彰、蘇學豊、王
    傑生經此次教訓後，均當知所警惕，故前開對其4人所宣告
    之刑均以暫不執行為適當，爰依刑法第74條第1項第1款（被
    告蘇天文、陳憲彰、蘇學豊）、第2款（被告王傑生）之規
    定，均宣告緩刑2年，以勵自新。
四、依刑事訴訟法第449條第1項、第3項、第450條第1項，刑法
    第266條第1項前段、第268條、第55條、第41條第1項前段、
    第42條第3項、第74條第1項第1款、第2款，刑法施行法第1
    條之1第1項、第2項前段，逕以簡易判決處刑如主文。
五、如不服本案判決，得自收受送達之日起10日內，向本院提起
    上訴狀。
中    華    民    國    100    年    7    月    15    日
                  刑事第十庭   法  官  謝昀璉
上正本證明與原本無異。
如不服本判決應於收受送達後10日內向本院提出上訴書狀，並應
敘述具體理由；其未敘述上訴理由者，應於上訴期間屆滿後20日
內向本院補提理由書（均須按他造當事人之人數附繕本）「切勿
逕送上級法院」。
                              書記官  鄭雅文
中    華    民    國   100    年    7     月    20    日
附錄法條：刑法第266條第1項前段、第268條。
中華民國刑法第266條
（普通賭博罪與沒收物）
在公共場所或公眾得出入之場所賭博財物者，處1 千元以下罰金
。但以供人暫時娛樂之物為賭者，不在此限。
當場賭博之器具與在賭檯或兌換籌碼處之財物，不問屬於犯人與
否，沒收之。
中華民國刑法第268條
（圖利供給賭場或聚眾賭博罪）
意圖營利，供給賭博場所或聚眾賭博者，處3 年以下有期徒刑，
得併科3 千元以下罰金。
附表：
┌─┬───┬──────────┬──────────┬──────────┐
│編│被  告│   賭  博  期  間   │ 電 話 下 單 地 點  │匯出賭資、抽頭金及收│
│號│      │                    │                    │取贏得賭金之使用帳戶│
├─┼───┼──────────┼──────────┼──────────┤
│１│鄭佾妘│99年5月間起至100年1 │新北市○○區○○路  │鄭佾妘之中國信託商業│
│  │      │月間止              │271號7樓            │銀行忠孝分行帳戶第  │
│  │      │                    │                    │0000000000000號     │
├─┼───┼──────────┼──────────┼──────────┤
│２│周鍾鏞│99年2月間起至同年12 │桃園縣大園鄉桃園機場│周鍾鏞之國泰世華商業│
│  │      │月間止（起訴書附表誤│內之工作場所        │銀行天母分行帳戶第  │
│  │      │載為99年12月間）    │                    │000000000000號      │
├─┼───┼──────────┼──────────┼──────────┤
│３│紀國立│99年8月間起至同年12 │新北市○○區○○路  │葉秋珠之第一商業銀行│
│  │      │月間止              │122號2樓            │木柵分行帳戶第167502│
│  │      │                    │                    │00850號             │
├─┼───┼──────────┼──────────┼──────────┤
│４│蘇天文│99年4月間起至同年12 │臺南市東山區東中里鳳│(1)蘇天文之中華郵政臺│
│  │      │月間止              │尾厝18號            │  中中正路郵局帳戶第│
│  │      │                    │                    │  00000000000000號  │
│  │      │                    │                    │(2)蘇天文之彰化商業銀│
│  │      │                    │                    │  行雙園分行帳戶第  │
│  │      │                    │                    │  00000000000000號  │
├─┼───┼──────────┼──────────┼──────────┤
│５│王美榛│99年11月29日（起訴書│臺北市○○區○○路4 │王銘輝之國泰世華商業│
│  │      │附表誤載為99年11月間│段68之3號3樓        │銀行城東分行帳戶第  │
│  │      │）                  │                    │000000000000號      │
├─┼───┼──────────┼──────────┼──────────┤
│６│陳憲彰│99年3月8日起至同年11│花蓮縣花蓮市○○○街│陳憲彰之花蓮第一信用│
│  │      │月10日止（起訴書附表│146號3樓            │合作社復興分社帳戶第│
│  │      │誤載為99年8月間）   │                    │00000000000000號    │
└─┴───┴──────────┴──────────┴──────────┘